【裁判字號】    99,交易,292
【裁判日期】    991123
【裁判案由】    公共危險
【裁判全文】
臺灣桃園地方法院刑事判決             99年度交易字第292號
公  訴  人  臺灣桃園地方法院檢察署檢察官
被      告  林貴
上列被告因公共危險案件，經檢察官聲請以簡易判決處刑（99年
度偵字第25074 號），本院認不宜以簡易判決處刑（99年度桃交
簡字第3170號），改依通常程序審理，判決如下：
    主  文
林貴服用酒類，不能安全駕駛動力交通工具而駕駛，累犯，處
有期徒刑柒月。
    事  實
一、林貴前因酒後駕車之公共危險案件，經本院以93年度桃交簡
    字第1339號判決判處有期徒刑3 月確定，並於民國94年1 月
    26日易科罰金執行完畢；又因酒後駕車之公共危險案件，經
    本院以93年度桃交簡字第1444號判決判處拘役50日確定，並
    於94年2 月15日易科罰金執行完畢；再因酒後駕車之公共危
    險案件，經本院以95年度桃交簡字第529 號判決判處有期徒
    刑5 月確定，並於95年6 月27日易科罰金執行完畢；復因酒
    後駕車之公共危險案件，經本院以95年度交易字第393 號判
    決判處有期徒刑6 月確定，嗣經本院以96年度聲減字第422
    號裁定減為有期徒刑3 月確定，甫於96年7 月16日縮刑期滿
    執行完畢出監。詎其仍不知悔改，於99年8 月18日晚上23時
    許起至翌日（19）凌晨0 時許間，在桃園縣桃園市○○路之
    「鶴卡拉OK店」飲用約2 瓶玻璃瓶裝之啤酒後，已達不能安
    全駕駛動力交通工具之程度，竟仍自該處駕駛車號2433-HC
    號自用小客車上路，嗣於19日凌晨0 時47分許，為警於桃園
    縣桃園市○○路47號前查獲，並測得其呼氣酒精濃度為每公
    升0.89毫克，始悉上情。
二、案經桃園縣政府警察局桃園分局報請臺灣桃園地方法院檢察
    署檢察官偵查後聲請簡易判決處刑。
    理  由
壹、程序事項：
一、按檢察官聲請以簡易判決處刑之案件，經法院認為有刑事訴
    訟法第451 條之1 第4 項但書之情形者，應適用通常程序審
    判之，同法第452 條定有明文，經查，本件被告林貴被訴公
    共危險一案，本院認檢察官之聲請有刑事訴訟法第451 條之
    1 第4 項但書第4 款所定之事由，不宜以簡易判決處刑，爰
    依刑事訴訟法第452 條之規定，改依通常程序審判之。
二、次按被告以外之人於審判外之陳述，雖不符前四條之規定，
    而經當事人於審判程序同意作為證據，法院審酌該言詞陳述
    或書面陳述作成時之狀況，認為適當者，亦得為證據，刑事
    訴訟法第159 條之5 定有明文。本案認定犯罪事實所引用之
    本案卷內所有卷證資料（包含文書證據、物證等證據），並
    無證據證明係公務員違背法定程序所取得，且被告於本院審
    理終結前就卷內所有之卷證資料之證據能力均表示無意見而
    同意作為證據，本院審酌卷內證據作成時之狀況並無瑕疵之
    情狀存在而認為適當，復查無顯有不可信之情況存在，又卷
    內之文書證據，亦無刑事訴訟法第159 條之4 之顯有不可信
    之情況與不得作為證據之情形，則依刑事訴訟法第159 條之
    5 之規定，本案認定犯罪事實所引用之本案卷證所有證據，
    均有證據能力，自得為證據，合先敘明。
貳、實體部分：
一、訊據被告林貴對於上開犯罪事實於本院審判程序中坦承不諱
    ，並有刑法第185 條之3 案件觀察紀錄表（詳見偵卷第16頁
    ）、桃園縣政府警察局汽車駕駛人酒後生理協調平衡檢測紀
    錄卡、酒精濃度檢測測試單、桃園縣政府警察局舉發違反道
    路交通管理事件通知單、車輛詳細資料報表各1 紙在卷可稽
    （參見偵卷第9 頁至第11頁），堪認被告確實有飲酒後駕駛
    動力交通工具之事實。
二、按刑法第185 條之3 係抽象危險犯，非實害犯，行為人客觀
    上已達不能安全駕駛之程度，且主觀上知其飲酒可能造成不
    能安全駕駛結果，竟仍放任自己駕駛，即應認有故意，而該
    當該罪。至於是否達「不能安全駕駛之程度」之認定，應依
    具體個案之實際情形判斷之，依目前醫學一致見解，吐氣酒
    精濃度達每公升0.25毫克以上時，將使駕駛人產生複雜之技
    巧障礙、駕駛能力變壞之行為表現，肇事比率比一般未飲酒
    時高出2 倍；吐氣酒精濃度達每公升0.5 毫克以上時，將使
    駕駛人產生說話含糊、腳步不穩之行為表現，肇事比率比一
    般未飲酒時高出7 倍；吐氣酒精濃度達每公升0.55毫克以上
    時，將使駕駛人產生平衡感與判斷力障礙升高之行為表現，
    肇事比率比一般未飲酒時高出10倍；甚而如吐氣酒精濃度達
    每公升0.75毫克時，駕駛人將產生明顯酒醉、步履蹣跚之行
    為狀態，其肇事比率比一般高25倍，並認為吐氣酒精濃度達
    每公升0.55毫克以上時，即達絕對「不能安全駕駛之程度」
    。因該0.55毫克之數值，係經由實際偵測所得之統計值，為
    經驗科學上所肯定之客觀實驗數據，是以該數值作為絕對不
    能安全駕駛之標準，不僅不違反經驗法則，且免舉證之困難
    。準此，若吐氣酒精濃度達每公升0.55毫克以上時，應認已
    達絕對不能安全駕駛之程度。查被告林貴於上開時地飲酒後
    ，嗣於翌日凌晨0 時47分許，因酒後駕車而為警查獲，並經
    測得其呼氣酒精濃度已達每公升0.89毫克，顯然無法安全駕
    駛，足認其飲酒後已至駕駛技巧障礙，視覺及行為反應能力
    減低，而達不能安全駕駛動力交通工具之程度無疑。綜上所
    述，本件事證已經明確，被告上揭犯行堪以認定，應予依法
    論科。
三、論罪科刑
  (一)核被告林貴所為，係犯刑法第185 條之3 之服用酒類不能安
    全駕駛動力交通工具而駕駛罪。被告有前開犯罪事實所載有
    期徒刑執行完畢之紀錄，此有臺灣高等法院被告前案紀錄表
    1 份，附卷為憑，其於有期徒刑執行完畢後，5 年內故意再
    犯本件有期徒刑以上之罪，為累犯，應依刑法第47 條 第1
    項規定加重其刑。
  (二)爰審酌被告前已因公共危險犯行，數次經法院判決有罪確定
    等情，有前引臺灣高等法院被告前案紀錄表附卷可參，堪認
    被告明知酒精成分對人之意識、控制能力具有不良影響，超
    量飲酒後會導致對週遭事務之辨識及反應能力較平常狀況薄
    弱，竟未從中吸取教訓，仍不知謹慎，復於飲酒後呼氣酒精
    濃度達每公升0.89毫克之酒醉情況下，猶駕車於公眾往來之
    道路，顯然漠視自己及公眾生命財產安全，所為誠屬不該，
    惟念及被告犯後坦承犯行，堪認尚有悔意與本次犯行並未肇
    事等一切情狀，並於斟酌被告之年齡、學歷、職業及家庭經
    濟狀況等節後，量處如主文欄所示之刑，以資懲儆。
四、據上論斷，應依刑事訴訟法第452 條、第299 條第1 項前段
    ，刑法第185 條之3 ，第47條第1 項，刑法施行法第1 條之
    1 第1 項，判決如主文。
本案經檢察官馮美珊到庭執行職務。
中    華    民    國    99    年    11    月    23    日
                  交通法庭  審判長法  官  徐培元
                                  法  官  廖珮伶
                                  法  官  丁俞尹
以上正本證明與原本無異。
如不服本判決應於收受判決後10日內向本院提出上訴書狀，並應
敘述具體理由。其未敘述上訴理由者，應於上訴期間屆滿後20日
 內 向本院補提理由書( 均須按他造當事人之人數附繕本) 「切
勿逕送上級法院」。
                                  書記官  許正旻
中    華    民    國    99    年    11    月    23    日
附錄本案論罪科刑之法條：
中華民國刑法第185條之3
服用毒品、麻醉藥品、酒類或其他相類之物，不能安全駕駛動力
交通工具而駕駛者，處一年以下有期徒刑、拘役或科或併科十五
萬元以下罰金。

司法院資訊處製作；財團法人民間司法改革基金會備份。
